---
title: "zadanie6"
author: "Dominika Meissner"
date: "8 czerwca 2018"
output:
  html_document:
    theme: simplex
    highlight: espresso
    df_print: paged
  
  
---

```{r setup, include=FALSE}
knitr::opts_chunk$set(echo = FALSE)
```

# **Marketing**
  
Marketing to proces społeczny, w którym jednostki i grupy otrzymują to, czego potrzebują poprzez tworzenie, oferowanie oraz swobodną wymianę z innymi towarów i usług, które posiadają wartość. Najkrótsza definicja marketingu brzmi „zaspokajać potrzeby, osiągając zysk". Dobrze rozumiany marketing to nie zestaw trików i działań doraźnych, lecz przemyślana strategia i wynikająca z niej taktyka działania, dostosowane do docelowych odbiorców, oparte na wiedzy i badaniach, osadzone mocno w realiach rynkowych.

#### W ramach marketingu możemy wyróżnić wiele zagadnień, takich jak:

  1. Odnajdywanie i ocenianie możliwości rynkowych, prowadzących do zaspokojenia potrzeb określonych odbiorców (nabywców) oraz dokładne ustalenie tych potrzeb
  2. Opracowywanie w oparciu o tę wiedzę produktu oraz strategii jego dystrybucji
  3. Przygotowanie odpowiedniej strategii ceny
  4. Komunikacja z rynkiem
  
### *Wybrane rodzaje marketingu*
  
  Istnieje naprawdę wiele rodzajów marketingu, ale tutaj wypiszę ich tylko kilka:
  
  * Marketing sensoryczny
  * Marketing szeptany
  * Marketing internetowy
  * Merketing mobilny
  
### Kilka filmów o marketingu
  
| tytuł | rok wydania | ocena IMDb |
| --- | --- | --- |
| Diabeł ubiera się u Prady | 2006 | 6,9 |
| Wilk z Wall Street | 2013 | 8,2 |
| Jak zrobić karierę w reklamie | 1989 | 7,0 |
| Dziękujemy za palenie | 2005 | 7,6 |

## *Dziwne rzeczy w R*

### Cytat

```
> „W ten sposób piszemy cytaty”

``` 

### Tabelka

```{r include=FALSE}

library(tidyverse)
library(ggplot2)

```

```{r echo=FALSE}

mpg

```


### Wykres

```{r echo=FALSE}
ggplot(data = mpg) + 
  geom_histogram(mapping = aes(displ), bins = 35) +
  labs(title = "Pojemności silnika", x = "Pojemność", y = "Ilość")
  
```
